最　高　行　政　法　院　裁　定
　　　　　　　　　　　　　　　94年度裁字第00023號
上　訴　人　甲○○
被 上訴 人　臺灣警察專科學校
代　表　人　乙○○
上列當事人間因違約賠償金事件，上訴人對於中華民國92年8月
13日臺北高等行政法院91年度訴字第2449號判決，提起上訴，本
院裁定如下：
　　主  文
上訴駁回。
上訴審訴訟費用由上訴人負擔。
　　理  由
一、按對於高等行政法院判決上訴，非以其違背法令為理由，不
    得為之，行政訴訟法第242條定有明文。是對於高等行政法
    院判決上訴，若未具體說明原判決違背何項法令、不適用或
    如何適用不當之具體情事，即非主張原判決違背法令以為上
    訴理由，其上訴不應准許。
二、原判決駁回上訴人在原審之訴，係以：上訴人係被上訴人學
    校畢業之學生，其於81年8月5日入學時，曾與被上訴人簽訂
    入學志願書，約定畢業後願遵守警察學校畢業學生服務年限
    辦法規定事項，在警察機關（或委託代訓機關）連續服務至
    少六年，否則願賠償在學全部費用，並由原審另一被告楊敏
    德（未提起上訴）為連帶保證人，保證甲○○如於服務年限
    內擅自離職或經撤職、免職者，其願負賠償甲○○在學期間
    費用之責任。嗣上訴人於83年6月30日畢業後，分發於基隆
    市警察局服務，惟於87年11月24日自行辭職在案，擔任警職
    未滿六年。其在校訓練期間所領薪俸、津貼、主副食費及所
    有訓練費，計370,868元之事實，業據被上訴人提出上訴人
    入學志願書、入學保證書、賠償費用計算表及上訴人申請辭
    職之報告書為證，並為上訴人所不爭執，自堪認被上訴人之
    主張為真實。上訴人雖辯稱：其因遭誣陷違反槍砲彈藥刀械
    管制條例而移送檢察官偵查中，其上屬長官以維護警譽等理
    由，要求其自行辭職，上訴人被迫之下而辭職，並非不願履
    行契約云云，惟未能舉證以實其說。況上訴人所言縱認屬實
    ，亦僅係其辭職之原因，為法律行為之動機，並不影響其辭
    職之效力，上訴人據此而抗辯辭職無效，核不足採。從而，
    被上訴人依據上訴人簽立之入學志願書約定，請求上訴人給
    付被上訴人370,868元，及自起訴狀繕本送達翌日即91年8月
    1日起至清償日止，按年息5%計算之利息，為有理由，應予
    准許等由。為其判斷之論據。
三、本件上訴意旨略以：本件係因警察機關不當強迫上訴人辭去
    職務，始造成上訴人違反契約之行為，並非上訴人出於故意
    或疏失所致，應俟上訴人辭職爭議解決後，再催繳違約賠償
    金等語。經查上訴意旨所述各節，無非係對原審認定事實之
    爭執，對原判決有何違背法令或不適用法規、適用不當之情
    事，並未予以具體指摘，依首開規定及說明，其上訴為不合
    法，應予駁回。
四、依行政訴訟法第249條第1項前段、第104條、民事訴訟法第
    95條、第78條，裁定如主文。
中    華    民    國    94    年    1    月    13     日
                  第一庭審判長法  官　黃　綠　星
                              法  官  陳  秀  美
                              法  官　蔡　進　田
                              法  官　黃　璽　君
                              法  官　廖　宏　明
以  上  正  本  證  明  與  原  本  無  異
中    華    民    國    94    年    1    月    14     日
　　　　　　　　　　　　　　　書記官　彭秀玲
